Minutes et répertoires du notaire Charles BORDIN, 14 août 1794 - 12 janvier 1820 (étude XXX)
Archives nationales
- Minutes de Charles BORDIN, 18 août 1794 - 29 février 1820; MC/ET/XXX/555 - MC/ET/XXX/646
  - Minutes. 1818, novembre - 1818, décembre, novembre 1818 - décembre 1818; MC/ET/XXX/641
  - Minutes. 1819, janvier - 1819, avril, janvier 1819 - avril 1819; MC/ET/XXX/642
  - Minutes. 1819, mai - 1819, juillet, mai 1819 - juillet 1819; MC/ET/XXX/643
    - Inventaire après décès: Lebas, Jean-Olivier. pâtissier (ancien). Montrouge (Hauts de Seine), Grande rue, n° 11, 17 mai 1819; MC/ET/XXX/643
      inventaire après décès; Montrouge (Hauts-de-Seine); Lebas, Jean-Olivier; pâtissier
    - Inventaire après décès: Sonnet, Adolphe-Julien. étudiant en médecine. Faubourg-Saint-Honoré (rue du), n° 44, 28 mai 1819; MC/ET/XXX/643
      livres
      inventaire après décès; Faubourg-Saint-Honoré (rue du); Sonnet, Adolphe-Julien; étudiant
  - Minutes. 1819, août - 1819, septembre, août 1819 - septembre 1819; MC/ET/XXX/644
    - Inventaire après décès: Lomenie, Martial-Jacques-Louis de. Marquis de Loménie. Université (rue de l'), n° 30/DIENVILLE (Aube), château, 11 août 1819; MC/ET/XXX/644
      bibliothèque
      inventaire après décès; Dienville (Aube); Université (rue de l'); Lomenie, Martial-Jacques-Louis de (marquis de Loménie)
    - Inventaire après décès: Guenet, Louise-Adrienne. Poirier, Pierre-Alexandre (épouse). peintre artiste (ouvrier). Montmorency (rue de), n° 3, 14 août 1819; MC/ET/XXX/644
      inventaire après décès; Montmorency (rue de); Guenet, Louise-Adrienne; Poirier, Pierre-Alexandre; peintre; artiste
    - Inventaire après décès: Lesage, Geneviève-Jeanne. Mulot Dauger, Claude (épouse). procureur au Châtelet de Paris (ancien). Plâtre-Sainte-Avoie (rue du), n° 1, au Marais. Villiers-sur-Marne., 9 septembre 1819; MC/ET/XXX/644
      inventaire après décès; Villiers-sur-Marne (Val-de-Marne); Lesage, Geneviève Jeanne; Mulot Dauger, Claude; procureur de justice (Ancien Régime)
    - Inventaire après décès: Violot, Claude-Philibert. Nouveautés et fabricant de tulles (marchand de). Delorme (passage), n° 13, galerie, quartier Saint-Honoré, à l'enseigne du Beau Danois, 20 septembre 1819; MC/ET/XXX/644
      Glaces, ustensiles et marchandises de tulles et de nouveautés.
      25 octobre 1819, procès-verbal d'adjudication d'un fonds de nouveautés et fabricant de tulle.
      inventaire après décès; Delorme (passage); Violot, Claude-Philibert; commerçant
  - Minutes. 1819, octobre - 1819, décembre, octobre 1819 - décembre 1819; MC/ET/XXX/645
    - Inventaire après décès: Simon, Salomon. laine (marchand de)/négociant à Corback, principauté de Waldeck, Allemagne. Jacquelot (rue), n° 14, hôtel de la Paix, 18 octobre 1819; MC/ET/XXX/645
      marchandises de laine
      inventaire après décès; Javelot (rue du); Simon, Salomon; tisserand; négociant
    - Inventaire après décès: Lacher, Jean. boulanger (marchand). Faubourg-Saint-Martin (rue du), n° 246, 27 octobre 1819; MC/ET/XXX/645
      marchandises et ustensiles de boulanger, boutique
      inventaire après décès; Faubourg-Saint-Martin (rue du); Lacher, Jean; boulanger
    - Inventaire après décès: Groslard, Jean. chaudronnier (ancien marchand). L'Evêque (rue), n° 15, butte Saint-Roch, 29 novembre 1819; MC/ET/XXX/645
      Cf. Me Pelisson à Saint-Germain, acte du 15 novembre 1786, liquidation de la succession le 30 août 1824, RE/XXX/18
      inventaire après décès; Evêque (rue de l'); Groslard, Jean; forgeron
    - Inventaire après interdiction: Lepetit, Alexandre-Aimé-Henri. négociant (ancien). Comtesse-d'Artois (rue), n° 25, 7 décembre 1819; MC/ET/XXX/645
      inventaire; Comtesse-d'Artois (rue de la); Lepetit, Alexandre-Aimé-Henri; négociant
  - Minutes. 1820, 3 janvier - 1820, 29 février, 3 janvier 1820 - 29 février 1820; MC/ET/XXX/646
    1820, 3 à 11 janvier: actes passés par-devant Charles Bordin.
    1820, 15 janvier à 29 février: actes passés par-devant Alexandre Delahaye.
    - Inventaire après décès: Monbailliard, Louis-Marie. perruquier (ancien maître). SAINT-DENIS (Seine-Saint-Denis), Compoise (rue de), n° 5, 7 janvier 1820; MC/ET/XXX/646
      inventaire après décès; Saint-Denis (Seine-Saint-Denis); Monbailliard, Louis-Marie; coiffeur
- Répertoire(s) de Charles BORDIN, 2 janvier 1792 - 29 décembre 1837; MC/RE/XXX/12 - MC/RE/XXX/22
  - Répertoire. 1792, 2 janvier - an IV, nivôse, 2 janvier 1792 - 19 nivôse an IV (9 janvier 1796); MC/RE/XXX/12
    Répertoire des notaires Louis-Dominique Predicant (2 janvier 1792-25 pluviôse an II (13 février 1794), Charles Bordin (1er fructidor an II (18 août 1794)-19 nivôse an IV (9 janvier 1796).
    Informations concernant le classement et la cotation:
    Le niveau inférieur de description, quand il existe, correspond aux mentions d'actes contenues dans le répertoire. Parmi celles-ci, certaines peuvent y être décrites, de manière plus ou moins détaillée. Pour consulter l'acte proprement dit, il convient de rechercher la cote au niveau des articles (registre ou liasse) des minutes du notaire (cote de type 'MC/ET').
  - Répertoire. 1792, 2 janvier - an IV, nivôse, 2 janvier 1792 - 19 nivôse an IV (9 janvier 1796); MC/RE/XXX/13
    Répertoire des notaires Louis-Dominique Predicant (2 janvier 1792-11 nivôse an II (31 décembre 1793)), Charles Bordin (21 fructidor an II (7 septembre 1794) au 19 nivôse an IV (9 janvier 1796)).
    Répertoire chronologique des brevets.
  - Répertoire. an VII, nivôse - 1807, 3 juillet, 1er nivôse an VII (21 décembre 1798) - 3 juillet 1807; MC/RE/XXX/14
    - Inventaire après décès: Hagard, Charlotte. Duquesne, Jean-Thomas (épouse). Déchargeurs (rue des), n° 419, 13 nivôse an IX (3 janvier 1801)
      Mention dans le répertoire du notaire coté:
      MC/RE/XXX/14
      Attention: la cote de répertoire (de type 'MC/RE') ne permet pas de consulter la minute de l'acte. ll convient de rechercher la cote de la minute (de type 'MC/ET') au niveau des articles (registre ou liasse) de minutes du notaire.
      L'accès aux images numérisées des pages du répertoire se fait au niveau de description supérieur (' Répertoire du notaire '), rubrique ' Consulter les archives numérisées associées'.
      inventaire après décès; Déchargeurs (rue des); Hagard, Charlotte; Duquesne, Jean-Thomas
    - Vente d'un bureau de prêts, Prevost à Briancourt., 11 janvier 1801
      Actes signalés par Thierry Boudignon, 2003-2012 (base de données migrée: voir contexte dans le Plan d’orientation général - Notaires de Paris, guides thématiques du Minutier).
      Date de révision: 2010
      acte de vente; Briancourt (M.); Prévost (M.)
    - Inventaire après décès: Bigot, Anne-Geneviève. Esnault, Ambroise-Antoine (épouse). Choisy-le-Roi., 24 nivôse an IX (14 janvier 1801)
      15 messidor an XII [4 juillet 1804], liquidation et partage de la succession.
      inventaire après décès; liquidation; Choisy-le-Roi (Val-de-Marne); Bigot, Anne-Geneviève; Esnault, Ambroise-Antoine
    - Inventaire après décès: Lacouture, Charlemagne-Romain-Jacques-Philippe. Honoré (rue), n° 1356, 25 nivôse an IX (15 janvier 1801)
      inventaire après décès; Honoré-Chevalier (rue); Lacouture, Charlemagne-Romain-Jacques-Philippe
    - Inventaire après décès: Lauvernier, André., 24 pluviose an IX (13 février 1801)
      inventaire après décès; Lauvernier, André
    - Inventaire après décès: Valette ou Vallette, René., 1er ventôse an IX (20 février 1801)
      16 mars 1812, liquidation et partage de la succession, RE/XXX/15
      inventaire après décès; liquidation; partage; Valette, René; Vallette, René
    - Inventaire après décès: Delavost, Jeanne-Madeleine. Dupont, Honoré-Julien (épouse). Pavée (rue), n° 10, 2 germinal an IX (23 mars 1801)
      inventaire après décès; Pavée (rue); Delavost, Jeanne-Madeleine; Dupont, Honoré-Julien
    - Inventaire après interdiction: Claude dite Vaudemont, Marie-Françoise., 23 germinal an IX (13 avril 1801)
      inventaire; Claude dite Vaudemont, Marie-Françoise
    - Extrait d'inventaire après décès du 19 prairial an V [7 juin 1797], Me Delarue (étude I): Hemoult, Catherine-Jeanne-Charlotte. Heret, Jean-Baptiste (épouse)., 2 prairial an IX (22 mai 1801)
      inventaire après décès; Hemoult, Catherine-Jeanne-Charlotte; Heret, Jean-Baptiste
    - Inventaire après décès: Livet, Nicolas. Troussevache (rue), n° 14, 13 prairial an IX (2 juin 1801)
      inventaire après décès; Troussevache (rue); Livet, Nicolas
    - Inventaire après décès: Billaud, Marie-Victoire. Choisne, Joachim-Frédéric (veuve)., 17 thermidor an IX (5 août 1801)
      inventaire après décès; Billaud, Marie-Victoire; Choisne, Joachim-Frédéric
    - Inventaire après décès: Auger, Jacques. Saint-Antoine (rue), n° 328, 4 brumaire an X (26 octobre 1801)
      inventaire après décès; Saint-Antoine (rue); Auger, Jacques
    - Inventaire après décès: Cliquet, Jean-Guillaume. Faubourg-Saint-Martin (rue du), n° 140 (Faubourg-Martin)
      inventaire après décès; Faubourg-Saint-Martin (rue du); Cliquet, Jean-Guillaume
    - Inventaire après décès: Gasse, Gabriel-François. Feydeau (rue), n° 234, 18 frimaire an X (9 décembre 1801)
      inventaire après décès; Feydeau (rue); Gasse, Gabriel-François
    - Inventaire après décès: Ternier-Laribere, Gabrielle-Elisabeth. Pelletier, Charles-Georges-Joseph (veuve). Vosges (place des), n° 298, 28 frimaire an X (19 décembre 1801)
      inventaire après décès; Vosges (place des); Ternier-Laribere, Gabrielle-Elisabeth; Pelletier, Charles-Georges-Joseph
    - Extrait en brevet d'inventaire après décès du 14 mars 1789 { Me Arnault, étude LI }: Cressent-Bernault, François-Hyacinthe-Guillaume., 16 nivôse an X (6 janvier 1802)
      extrait d'acte; brevet notarié; inventaire après décès; Cressent-Bernault, François Hyacinthe Guillaume
    - Inventaire après décès: Prin, Jacques-Victor. apprêteur de draps. Lavandières-Opportunes (rue des), n° 6, 21 nivôse an X (11 janvier 1802)
      3 brumaire an XII [26 octobre 1803], vente du fonds d'apprêteur de draps.
      inventaire après décès; Lavandières-Sainte-Opportune (rue des); Prin, Jacques-Victor
    - Vente du tiers d'un navire et francisation, Lesommier et Dalbo., 1er pluviose an X (21 janvier 1802)
      acte de vente; Dalbo (M.); Lesommier (M.)
    - Inventaire après décès: Faucon, Jean. Petit-Lion-Sauveur (rue du), n° 36, 2 pluviose an X (22 janvier 1802)
      inventaire après décès; Petit-Lion-Saint-Sauveur (rue du); Faucon, Jean
    - Inventaire après décès: Reynaud, Marie-Madeleine., 28 pluviose an X (17 février 1802)
      inventaire après décès; Reynaud, Marie-Madeleine
    - Inventaire après décès: Garfertier, Jeanne. Violet, Nicolas (veuve). Montmartre (rue), n° 137, 17 ventôse an X (8 mars 1802)
      inventaire après décès; Montmartre (rue); Garfertier, Jeanne; Violet, Nicolas
    - Inventaire après décès: Poulain, Marguerite. Lalande, Pierre (veuve)., 22 germinal an X (12 avril 1802)
      liquidation de la succession le 9 messidor an X [28 juin 1802], RE/XXX/14
      inventaire après décès; Poulain, Marguerite; Lalande, Pierre
    - Inventaire après décès: Lepoultier, Marguerite-Scolastique-Adrienne. Dorival, Henry-Wlfran (veuve). Saint-Nicolas (rue), n° 16, 24 germinal an X (14 avril 1802)
      inventaire après décès; Saint-Nicolas (rue); Lepoultier, Marguerite-Scolastique-Adrienne; Dorival, Henry-Wlfran
    - Délibération des intéressés de l'ancienne Compagnie du Sénégal., 27 prairial an X (16 juin 1802)
      délibération; Sénégal
    - Vente de maisons par les actionnaires de la Cie de la Guyanne française., 26 vendémiaire an XI (18 octobre 1802)
      18 août 1795, délibération des intéressés de l'ancienne Cie de la Guyanne française, RE/XXX.
      acte de vente; Guyane (département)
    - Procuration par les commissaires de l'ancienne Cie du Sénégal, Pelletan., 3 brumaire an XI (25 octobre 1802)
      procuration; Sénégal; Pelletan (M.)
    - Inventaire après décès: Esnault, Ambroise-Antoine. CHOISY-LE-ROI (Val de Marne), 4 novembre 1802
      partage de la succession le 15 messidor an XII [4 juillet 1804], RE/XXX/14
      inventaire après décès; Choisy-le-Roi (Val-de-Marne); Esnault, Ambroise-Antoine
    - Notoriété concernant le bureau de Correspondance, rue Neuve Saint-Augustin, n° 582., 3 nivôse an XI (24 décembre 1802)
      notoriété; Neuve-Saint-Augustin (rue)
    - Extrait de délibération du 5 prairial an VIII [25 mai 1800] de la Caisse de négoce, rue du Coq-Héron., 14 pluviose an XI (3 février 1803)
      extrait d'acte; délibération; Coq-Héron (rue)
    - Inventaire après décès: Poitevin, Marianne., 18 février 1803
      inventaire après décès; Poitevin, Marianne
    - Inventaire après décès: Chavet, Nicolas-Sébastien. Cour des-Miracles (passage de la), chez M. Perrier, 2 mars 1803
      inventaire après décès; Chavet, Nicolas-Sébastien
    - Inventaire après décès: Ries, Nicolas. Petit-Carreau (rue du), n° 74, 19 mars 1803
      inventaire après décès; Carneau (rue du); Ries, Nicolas
    - Inventaire après décès: Beau, Marguerite-Victoire. Ries, Nicolas (épouse). Petit-Carreau (rue du), n° 74, 19 mars 1803
      inventaire après décès; Carneau (rue du); Beau, Marguerite-Victoire; Ries, Nicolas
    - Extrait en brevet de l'intitulé d'Inventaire après décès du 2 vendémiaire an IX [24 septembre 1800] (Me Robin, étude XLVIII): Duclos, Pierre-Toussaint., 11 germinal an XI (1er avril 1803)
      16 fructidor an IX [3 septembre 1801], liquidation et partage de la succession de Pierre TOUSSAINT DUCLOS, RE/XLVIII/11.
      extrait d'acte; brevet notarié; Duclos, Pierre-Toussaint
    - Inventaire après décès: Leroulx de Laville, Joseph. sénateur, propriétaire. Anjou au Marais (rue d'), n° 8, 20 avril 1803
      inventaire après décès; Anjou-au-Marais (rue d'); Leroulx de Laville, Joseph; sénateur
    - Inventaire après décès: Leroy, Elisabeth-Madeleine. Ternier- Laribere, François (veuve). Vosges (place des), n° 279, 11 mai 1803
      inventaire après décès; Vosges (place des); Leroy, Elisabeth-Madeleine; Ternier- Laribere, François
    - Extrait en brevet d'inventaire après décès du 4 frimaire an XI [25 novembre 1802] { Me Pezet, étude VII }: Pecoul, Charlotte-Constance. Lemot, François-Frédéric (épouse). statuaire. Coq-Saint-Honoré (rue du), 24 messidor an XI (13 juillet 1803)
      extrait d'acte; brevet notarié; inventaire après décès; Coq-Saint-Honoré (rue du); Pecoul, Charlotte-Constance; Lemot, François-Frédéric; sculpteur
    - Inventaire après décès: Lebourgeois, Marie-Madeleine. Paumier, Jean-Victor (épouse)., 25 juillet 1803
      inventaire après décès; Lebourgeois, Marie-Madeleine; Paumier, Jean-Victor
    - Inventaire après décès: Saulnier, Charles., 9 août 1803
      inventaire après décès; Saulnier, Charles
    - Extrait en brevet d'Inventaire après décès du 2 brumaire an IX [24 octobre 1800] { Me Ménard à Versailles }: Blossier, Marie-Anne. Guiard, Noël-Bénigne (veuve). Versailles (Yvelines), 7 vendémiaire an XII (30 septembre 1803)
      extrait d'acte; brevet notarié; inventaire après décès; Versailles (Yvelines); Blossier, Marie-Anne; Guiard, Noël-Bénigne
    - Extrait en brevet d'Inventaire après décès du 3 avril 1788 { Me Petit, étude CX }: Blossier, Marie-Madeleine-Julie. Chavet, Jean-Sébastien (épouse)., 7 vendémiaire an XII (30 septembre 1803)
      extrait d'acte; brevet notarié; inventaire après décès; Blossier, Marie-Madeleine-Julie; Chavet, Jean-Sébastien
    - Dépôt de pièces concernant le bureau de bienfaisance de Bordeaux (Gironde)., 11 brumaire an XII (3 novembre 1803)
      dépôt de pièces; Bordeaux (Gironde)
    - Dépôt de pièces concernant la succession: Lormeau, Pierre-Gabriel-Ambroise. Notaire (étude XXX)., 30 brumaire an XII (22 novembre 1803)
      Autre dépôt le 17 frimaire an XII [9 décembre 1803], RE/XXX/14
      dépôt de pièces; partage; Lormeau, Pierre-Gabriel-Ambroise; notaire
    - Inventaire après décès: Cressot, Edme-Antoine. Caen (Calvados), 2 décembre 1803
      inventaire après décès; Caen (Calvados); Cressot, Edme-Antoine
    - Inventaire après décès: Leroulx de Laville, Adélaïde-Françoise-Thérèse-Renée. Heim, Alexandre-Gabriel (épouse)., 5 décembre 1803
      inventaire après décès; Leroulx de Laville, Adélaïde-Françoise-Thérèse-Renée; Heim, Alexandre-Gabriel
    - Apprentissage de bijoutier, Frogier et Corbie., 16 frimaire an XII (8 décembre 1803)
      contrat d'apprentissage; Corbie (M.); Frogier (M.); orfèvre
    - Inventaire après décès: Wallard, Hélène-Pierre-Suzanne. Dubois, Nicolas-Joseph (épouse); Bachelier, -Joseph (veuve). Miromesnil (rue de), 13 décembre 1803
      inventaire après décès; Miromesnil (rue de); Wallard, Hélène-Pierre-Suzanne; Dubois, Nicolas-Joseph; Bachelier, -Joseph
    - Extrait en brevet de l'intitulé de l'inventaire après décès du 21 floréal an IV[10 mai 1796] { Me Turrel, étude XC }: Clairet, Victoire. Esnault, Ambroise-Antoine (épouse)., 25 frimaire an XII (17 décembre 1803)
      extrait d'acte; brevet notarié; inventaire après décès; Clairet, Victoire; Esnault, Ambroise Antoine
    - Extrait en brevet de l'intitulé de l'inventaire après décès du 22 mai 1786 { Me Trubert, étude XLII }: Roland, Nicolas-Etienne., 28 frimaire an XII (20 décembre 1803)
      extrait d'acte; brevet notarié; inventaire après décès; Roland, Nicolas-Etienne
    - Inventaire après décès: Cuppy, Charles., 26 décembre 1803
      inventaire après décès; Cuppy, Charles
    - Procès-verbal et Inventaire après décès: Chevillard, Marie-Jeanne. Lucas, Toussaint (veuve). Tournon (rue de), n° 317, 5 nivôse an XII (27 décembre 1803)
      partage de la succession le 23 avril 1812, RE/XXX/15
      procès-verbal; inventaire après décès; Tournon (rue de); Chevillard, Marie-Jeanne; Lucas, Toussaint
    - Inventaire après décès: Esprit, Jean-François. Poêlier fumiste. Croissant (rue du), n° 9, 28 nivôse an XII (19 janvier 1804)
      4 janvier 1806, société entre François PREU sa veuve et Nicolas Charles GILBERT, RE/XXX/14. 23 mars 1809, résiliation de ladite société entre ladite Preu épouse en 2e noces de Nicolas Alexandre BAILLET, rue du Croissant, n° 9, et ledit Gilbert, poêlier fumiste, même adresse. Le même jour, obligation, RE/XXX/15.
      inventaire après décès; Croissant (rue du); Esprit, Jean-François; ramoneur
    - Inventaire après décès: Delaporte, Jean-François-Ignace. Vins (marchand de). Petits-Piliers de la-Tonnellerie. et de Anne Dumont, son épouse., 30 janvier 1804
      18 pluviôse an XII [8 février 1804], procès-verbal de publication du fonds de marchand de vins.
      inventaire après décès; procès-verbal; Tonnellerie (piliers de la); Delaporte, Jean-François-Ignace; Dumont, Anne; commerçant
    - Extrait en brevet de l'intitulé d'Inventaire après décès du 20 février 1753 { Me Desmeure, étude LXXXII }: Allaire, Marie-Anne-Louise. Revillon, François (épouse)., 18 pluviose an XII (8 février 1804)
      extrait d'acte; brevet notarié; inventaire après décès; Allaire, Marie-Anne-Louise; Revillon, François
    - Inventaire après décès: Rossel, Louis-Auguste de., 10 mars 1804
      inventaire après décès; Rossel, Louis-Auguste de
    - Extrait en brevet de l'intitulé de l'Inventaire après décès du 4 floréal an IX [24 avril 1801] { Me Pezet, étude VII }: Lafage-Saint-Huruge, Victor-Amédée., 21 ventôse an XII (12 mars 1804)
      extrait d'acte; brevet notarié; inventaire après décès; Lafage-Saint-Huruge, Victor-Amédée
    - Inventaire après décès: Floquet, Jean-Baptiste., 3 avril 1804
      inventaire après décès; Floquet, Jean-Baptiste
    - Inventaire après décès: Lesieure-Des-Briere, Pierre-Jacques., 4 avril 1804
      inventaire après décès; Lesieure-Des-Briere, Pierre-Jacques
    - Inventaire après décès: Vendeville, Pierre-Alexandre., 6 avril 1804
      inventaire après décès; Vendeville, Pierre-Alexandre
    - Inventaire après décès: Dabadie, Jacques. Versailles (Yvelines), 18 floréal an XII (8 mai 1804)
      inventaire après décès; Versailles (Yvelines); Dabadie, Jacques
    - Inventaire après décès: Lecercle, Charles., 19 juin 1804
      inventaire après décès; Lecercle, Charles
    - Inventaire après décès: Cointot, Marianne-Françoise. Burte, Antoine (veuve)., 2 juillet 1804
      inventaire après décès; Cointot, Marianne-Françoise; Burte, Antoine
    - Extrait en brevet de l'intitulé de l'inventaire après décès du 3 vendémiaire an XII [26 septembre 1803] { Me Riollet, étude III }: Fossart de Rozeville, Etienne., 22 messidor an XII (11 juillet 1804)
      extrait d'acte; brevet notarié; inventaire après décès; Fossart de Rozeville, Etienne
    - Inventaire après décès: Jehaut, Françoise. Guedelot, Claude (épouse)., 25 messidor an XII (14 juillet 1804)
      remariage de Claude Guédelot le 13 thermidor an XII [1er août 1804], RE/XXX/14
      inventaire après décès; Jehaut, Françoise; Guedelot, Claude
    - Inventaire après décès: Helin, Adrien., 5 thermidor an XII (24 juillet 1804)
      inventaire après décès; Helin, Adrien
    - Inventaire après décès: Chavet, Jean-Sébastien (fils)., 30 thermidor an XII (18 août 1804)
      inventaire après décès; Chavet, Jean-Sébastien (fils)
    - Extrait en brevet de l'intitulé de l'inventaire après décès du 23 prairial an XI [12 juin 1803] { Me Ménard à Versailles }: Robinot de Belmond, Nicolas. Versailles (Yvelines), 17 fructidor an XII (4 septembre 1804)
      extrait d'acte; brevet notarié; inventaire après décès; Versailles (Yvelines); Robinot de Belmond, Nicolas
    - Inventaire après décès: Porchon, Marie-Louise. Crouvizier, François (épouse en 2e noces); Mortera dit-Constant, Guillaume (épouse en 1ères noces). Versailles. Saint-Germain-en-Laye., 4 jour complémentaire an XII (21 septembre 1804)
      inventaire après décès; Saint-Germain-en-Laye (Yvelines); Versailles (Yvelines); Porchon, Marie-Louise; Crouvizier, François; Mortera, Guillaume; Constant, Guillaume
    - Inventaire après décès: Porche, Jean., 8 octobre 1804
      inventaire après décès; Porche, Jean
    - Inventaire après décès: Leroy, Pierre., 8 janvier 1805
      inventaire après décès; Leroy, Pierre
    - Inventaire après décès: Loze, Joseph., 17 janvier 1805
      inventaire après décès; Loze, Joseph
    - Brevet d'apprentissage de maître tailleur, Walch et Demuyer., 10 pluviose an XIII (30 janvier 1805)
      contrat d'apprentissage; Demuyer (M.); Walch (M.); tailleur d'habits
    - Inventaire après interdiction: Lewal, Camille-Henriette-Anne., 24 pluviose an XIII (13 février 1805)
      inventaire; Lewal, Camille-Henriette-Anne
    - Inventaire après décès: Delacroix, Claude-Louis., 4 ventôse an XIII (23 février 1805)
      inventaire après décès; Delacroix, Claude-Louis
    - Extrait en brevet de l'intitulé de l'inventaire après décès du 11 prairial an VII [30 mai 1799] { Me Laisné, étude XXVIII }: Forest, Louis-Françoise., 8 ventôse an XIII (27 février 1805)
      extrait d'acte; brevet notarié; inventaire après décès; Forest, Louis-Françoise
    - Inventaire après décès: Genty, Jean-Joseph., 5 avril 1805
      inventaire après décès; Genty, Jean-Joseph
    - Inventaire après décès: Dauchel, Louise-Rosalie. Bonnay, Antoine (épouse)., 6 avril 1805
      24 vendémiaire an XIV [16 octobre 1805], liquidation et partage de la succession.
      inventaire après décès; Dauchel, Louise-Rosalie; Bonnay, Antoine
    - Inventaire après décès: Martin, Jacques., 11 avril 1805
      inventaire après décès; Martin, Jacques
    - Inventaire après décès: Duboc, Antoine., 17 avril 1805
      inventaire après décès; Duboc, Antoine
    - Vente d'un fonds de boulangerie, Canbillard et Rougeot., 28 floréal an XIII (18 mai 1805)
      acte de vente; Canbillard (M.); Rougeot (M.); boulanger
    - Extrait en brevet de l'inventaire après décès du 17 messidor an XII [6 juillet 1804], Me Herisseau à Cepoy (Loiret): Moulin, Etienne. Cepoy (Loiret), 1er prairial an XIII (21 mai 1805)
      extrait d'acte; brevet notarié; inventaire après décès; Cepoy (Loiret); Moulin, Etienne